臺灣桃園地方法院刑事判決
111年度交簡上字第46號
上  訴  人
即  被  告  王  萍


上列上訴人即被告因過失傷害案件，不服本院中華民國110年12
月28日110年度壢交簡字第2431號第一審刑事簡易判決（聲請簡
易判決處刑案號：110年度偵字第30447號），提起上訴，本院管
轄之第二審合議庭判決如下：
    主   文
上訴駁回。
王萍緩刑貳年。
    事實及理由
一、本案經本院管轄之第二審合議庭審理結果，認原審以被告王
    萍涉犯汽車駕駛人，無駕駛執照肇事因而致人受傷罪，事證
    明確，適用刑事訴訟法第300條、第449條第1項、第3項、第
    454條第2項，道路交通管理處罰條例第86條第1項，刑法第2
    84條前段、第62條前段、第41條第1項前段，刑法施行法第1
    條之1第1項，並考量被告於案發時僅領有輕型機車駕駛執照
    ，並未領有普通重型機車駕駛執照，於本件案發時、地卻無
    照駕駛普通重型機車致人受傷，及肇事後，於有偵查犯罪權
    限之機關未發覺犯罪前，留於肇事現場等待，嗣於員警到場
    處理時並當場坦承肇事，自首而接受裁判，及審酌被告有如
    聲請簡易判決處刑書犯罪事實欄所載過失情節，致生本案車
    禍事故之過失程度，告訴人邱清標受有右側前臂挫傷、右側
    小腿挫傷、右側足部擦傷、下背和骨盆挫傷之傷勢情節，被
    告並未與告訴人達成和解以賠償告訴人損失之犯後態度，及
    被告並無任何刑事犯罪前科之素行情形，暨其警詢筆錄所載
    高中畢業之智識程度、家境勉持之經濟情形等一切情狀，量
    處有期徒刑3月，如易科罰金以新臺幣1,000元折算1日，核
    其認事用法及量刑均無不當，應予維持。除證據部分補充被
    告於本院審理程序之自白（見本院卷第62頁）外，餘均引用
    第一審刑事簡易判決（如附件）之記載。
二、被告上訴意旨略以：其已與告訴人和解，請從輕量刑，並給
    予緩刑機會等語。
三、按法官於有罪判決如何量處罪刑，為實體法賦予審理法官裁
    量之刑罰權事項，法官行使此項裁量權，自得依據個案情節
    ，參酌刑法第57條所定各款犯罪情狀之規定，於法定刑度內
    量處被告罪刑，除有逾越該罪法定刑或法定要件，或未能符
    合法規範體系及目的，或未遵守一般經驗及論理法則，或顯
    然逾越裁量，或濫用裁量等違法情事之外，並不得任意指摘
    其量刑違法（最高法院80年台非字第473號、75年台上字第7
    033號、72年台上字第6696號、72年台上字第3647號判例均
    可資參照）；又在同一犯罪事實與情節，如別無其他加重或
    減輕之原因，下級審量定之刑，亦無過重或失輕之不當情形
    ，則上級審法院對下級審法院之職權行使，原則上應予尊重
    （最高法院85年度台上字第2446號裁判意旨可資參酌）。準
    此，第一審法院所為量刑，如非有上揭明顯違法之情事，尚
    難得以擅加指摘其違法或不當至明。經查，原審審酌被告有
    如聲請簡易判決處刑書犯罪事實欄所載過失情節，致生本案
    車禍事故之過失程度，告訴人受有右側前臂挫傷、右側小腿
    挫傷、右側足部擦傷、下背和骨盆挫傷之傷勢情節，被告並
    未與告訴人達成和解以賠償告訴人損失之犯後態度，及被告
    並無任何刑事犯罪前科之素行情形，暨其警詢筆錄所載高中
    畢業之智識程度、家境勉持之經濟情形等一切情狀，就被告
    所犯道路交通管理處罰條例第86條第1項、刑法第284條前段
    之汽車駕駛人，無駕駛執照肇事因而致人受傷罪，量處前揭
    之刑，係於法定範圍內為刑之量定，並未濫用量刑權限，亦
    無判決理由不備，或其他輕重相差懸殊等量刑違法或失當之
    處，自應維持，是本件上訴為無理由，應予駁回。
四、惟本院考量被告前未曾受有期徒刑以上刑之宣告，有臺灣高
    等法院被告前案紀錄表1份在卷可稽，其因一時失慮，致罹
    刑典，犯後已坦承犯行，並已與告訴人成立和解，賠償告訴
    人所受損害，足見被告對其行為深有悔意，告訴人並同意給
    予被告緩刑，有本院111年度壢司小調字第218號調解筆錄在
    卷可佐（見本院卷第29頁至第30頁）。本院綜合上情，認被
    告經此偵審程序之進行及罪刑宣告之教訓後，當知警惕，信
    無再犯之虞，宜給予其自新機會，所宣告之刑以暫不執行為
    適當，爰依刑法第74條第1項第1款，對被告宣告緩刑2年，
    以啟自新。
據上論斷，應依刑事訴訟法第455 條之1 第1 項、第3 項、第36
8條、第373條，刑法第74條第1項第1款，判決如主文。
本案經檢察官吳建蕙聲請以簡易判決處刑，經檢察官黃鈺斐到庭
執行職務。
中　　華　　民　　國　　111 　年　　7 　　月　　28　　日
                  刑事第六庭  審判長法  官  劉淑玲
                                    法  官  何啓榮
                                    法  官  何宇宸
以上正本證明與原本無異。
不得上訴。
　　　　　　　　　　　　　　　      書記官　趙于萱
中　　華　　民　　國　　111 　年　　7 　　月　　29　　日
附錄本案論罪科刑法條：
中華民國刑法第284條
因過失傷害人者，處1年以下有期徒刑、拘役或10萬元以下罰金
；致重傷者，處3年以下有期徒刑、拘役或30萬元以下罰金。
附件：
臺灣桃園地方法院刑事簡易判決
110年度壢交簡字第2431號
聲  請　人　臺灣桃園地方檢察署檢察官
被　　　告　王萍　　女　民國00年00月00日生
　　　　　　　　　　身分證統一編號：Z000000000號　
　　　　　　　　　　住○○市○○區○○○街00號4樓
上列被告因過失傷害案件，經檢察官聲請以簡易判決處刑（110
年度偵字第30447 號），本院判決如下：
    主  文
王萍汽車駕駛人，無駕駛執照駕車因而致人受傷，處有期徒刑參
月，如易科罰金，以新臺幣壹仟元折算壹日。
    事實及理由
一、本件犯罪事實及證據，除補充被告於本件案發時並未領有普
    通重型機車駕駛執照，此有公路監理電子閘門查詢資料1 份
    在卷可稽之外，其餘均引用檢察官聲請簡易判決處刑書之記
    載（如附件聲請書）。
二、道路交通管理處罰條例第86條第1項所指之汽車駕駛人，係
    包括機車駕駛人在內，此觀乎道路交通安全規則第2條第1款
    、第3條第6款規定機器腳踏車為汽車之一種自明（最高法院
    78年度台上字第2063號刑事判決意旨參照）。又汽車駕駛執
    照為駕駛汽車之許可憑證，道路交通安全規則第50條第1項
    前段定有明文；除依同規則第61條規定，汽車駕駛人取得高
    一級車類之駕駛資格者，准其駕駛較低等級車類之車輛外，
    應按其取得何等級車類之駕駛執照，駕駛該相當等級車類之
    車輛，不得持較低等級車類之駕駛執照，駕駛較高等級之車
    類；若有違反上述規定，因其不具備所駕駛車類相當汽車駕
    駛人資格，於法應認與無駕駛執照者同，始符合道路交通安
    全維護之主法本旨。是道路交通管理處罰條例第86條第1項
    所稱之汽車駕駛人「無照駕車」，除同條例第21條第1項第1
    款之「未領有駕駛執照駕車」外，應包括持較低等級車類之
    駕駛執照，而駕駛較高等級之車類在內（最高法院82年度台
    上字第203號刑事判決意旨參照）。查被告於案發時僅領有
    輕型機車駕駛執照，並未領有普通重型機車駕駛執照，此有
    公路監理電子閘門查詢資料1份在卷可稽，是被告於本件案
    發時、地無照駕駛普通重型機車致人受傷，核被告所為，係
    犯道路交通管理處罰條例第86條第1項、刑法第284條第1項
    前段之汽車駕駛人無駕駛執照駕車過失傷害罪，並應依上開
    條例之規定加重其法定本刑。聲請簡易判決處刑書認被告係
    犯刑法第284條第1項前段過失傷害罪，尚有違誤，惟起訴之
    基本社會事實相同，爰依法變更聲請簡易判決處刑之法條而
    為審理。被告肇事後，於有偵查犯罪權限之機關未發覺犯罪
    前，留於肇事現場等待，嗣於員警到場處理時並當場坦承肇
    事，自首而接受裁判，此有桃園市政府警察局中壢分局中壢
    交通中隊道路交通事故肇事人自首情形紀錄表1份在卷可參
    ，符合自首之規定，爰依刑法第62條前段之規定，減輕其刑
    。爰審酌被告王萍有如聲請簡易判決處刑書犯罪事實欄所載
    過失情節，致生本案車禍事故之過失程度；邱清標受有右側
    前臂挫傷、右側小腿挫傷、右側足部擦傷、下背和骨盆挫傷
    之傷勢情節；被告並未與告訴人達成和解以賠償告訴人損失
    之犯後態度，及被告並無任何刑事犯罪前科之素行情形，暨
    其警詢筆錄所載高中畢業之智識程度、家境勉持之經濟情形
    等一切情狀，量處如主文所示之刑，並諭知易科罰金之折算
    標準。
三、依刑事訴訟法第300條、第449條第1項、第3項、第454條第2
    項，逕以簡易判決處刑如主文。
四、如不服本判決，得自收受送達之翌日起20日內向本院提出上
    訴狀，上訴於本院第二審合議庭。（須附繕本）
本案經檢察官吳建蕙聲請簡易判決處刑。
中　　華　　民　　國　 110　　年　　12　　月　　24　  日
                  刑事第十六庭法　官　林蕙芳
以上正本證明與原本無異。
如不服本判決，應於判決送達後20日內向本院提出上訴狀（應附
繕本）。
　　　　　　　　　　　　　　　書記官　陳忠順
中　　華　　民　　國　　110 　年　　12　　月　　28　　日
附錄本案論罪科刑法條：
道路交通管理處罰條例第86條
（刑責之加重及減輕）
汽車駕駛人，無駕駛執照駕車、酒醉駕車、吸食毒品或迷幻藥駕
車、行駛人行道或行經行人穿越道不依規定讓行人優先通行，因
而致人受傷或死亡，依法應負刑事責任者，加重其刑至二分之一
。
汽車駕駛人，在快車道依規定駕車行駛，因行人或慢車不依規定
，擅自進入快車道，而致人受傷或死亡，依法應負刑事責任者，
減輕其刑。
中華民國刑法第284條
因過失傷害人者，處1年以下有期徒刑、拘役或10萬元以下罰金
；致重傷者，處3年以下有期徒刑、拘役或30萬元以下罰金。
┌──┐
│附件│
└──┘
臺灣桃園地方檢察署檢察官聲請簡易判決處刑書　
                                   110 年度偵字第30447號
　　被　　　告　王萍　　女　45歲（民國00年00月00日生）
　　　　　　　　　　　　住○○市○○區○○○街00號4樓
　　　　　　　　　　　　國民身分證統一編號：Z000000000號
上列被告因過失傷害案件，業經偵查終結，認為宜以簡易判決處
刑，茲將犯罪事實及證據並所犯法條分敘如下：
　　　　　犯罪事實
一、王萍於民國110 年4 月23日下午5 時1 分許，騎乘車牌號碼
    000- 000號普通重型機車，沿桃園市中壢區中華路1 段往長
    興街方向行駛，行經中華路1 段550 號前時，本應注意行駛
    時，駕駛人應注意兩車並行之間隔，並隨時採取必要之安全
    措施，除遇突發狀況必須減速外，不得任意驟然減速、煞車
    或於車道中暫停，而依當時天候晴、日間自然光線，路面鋪
    裝柏油、乾燥、無缺陷、無障礙物、視距良好等情，並無不
    能注意之情事，竟疏未注意及此，貿然往右偏駛、於車道減
    速暫停，適有邱清標騎乘車牌號碼000-000 號普通重型機車
    ，沿同路段同向自後直行駛來，見狀閃避不及自後擦撞，致
    邱清標受有右側前臂挫傷、右側小腿挫傷、右側足部擦傷、
    下背和骨盆挫傷等傷害。王萍發生交通事故後，親自電話報
    警，並報明肇事人姓名、地點、請警方前往處理。
二、案經邱清標訴由桃園市政府警察局中壢分局報告偵辦。
　　　　　　 證據並所犯法條
一、上揭犯罪事實，業據被告王萍於警詢中坦承不諱，核與證人
    即告訴人邱清標於警詢中之證述大致相符，並有天成醫療社
    團法人天晟醫院診斷證明書( 乙種) 1 件、桃園市政府警察
    局道路交通事故當事人酒精測定紀錄表、現場草圖、道路交
    通事故現場圖、道路交通事故調查報告表一、二、現場暨監
    視器錄影截取照片22張、車輛詳細資料報表2 件、公路監理
    電子閘門資料2 件、本署檢察官勘驗筆錄、監視錄影光碟等
    件在卷可稽，被告確有貿然偏駛、減速、停駛之情事。次按
    ，機車行駛時，駕駛人應注意兩車並行之間隔，並隨時採取
    必要之安全措施，除遇突發狀況必須減速外，不得任意驟然
    減速、煞車或於車道中暫停，道路交通安全規則第94條第3
    項、第2 項、第2 條第1 項第1 款訂有明文，被告對於前揭
    規定自應注意遵守，卻未能確實注意，致與告訴人發生碰撞
    ，被告行為自有過失，且此過失與告訴人所受之傷害結果間
    具有相當因果關係甚明，被告犯嫌堪以認定。
二、核被告所為，係犯刑法第284 條前段之過失傷害罪嫌。被告
    在偵查機關尚未發覺犯罪前，親自電話報警，並報明肇事人
    姓名、地點、請警方前往處理而自首並接受裁判，有桃園市
    政府警察局中壢分局中壢交通中隊道路交通事故肇事人自首
    情形紀錄表在卷可憑，請審酌依刑法第62條前段規定減輕其
    刑。
三、另告訴暨報告意旨認被告行為另致告訴人受有右側前胸壁挫
    傷、頸椎韌帶扭傷等傷害，並提出110 年5 月14日同醫院就
    診之診斷證明書為證，然互核告訴人於車禍當日之診斷證明
    書，則告訴人當日經醫師診斷未能查出其頸部、胸部之傷害
    ，告訴人又遲於本案犯罪日3 週後始就此部分傷害就診，實
    難認此部分傷害與被告之過失行為具相當因果關係。惟此部
    分若成立犯罪，與前揭犯罪事實屬同一行為，為聲請簡易判
    決處刑效力所及，爰不另為不起訴之處分，附此敘明。
四、依刑事訴訟法第451條第1項聲請逕以簡易判決處刑。
　　此　　致
臺灣桃園地方法院
中　　華　　民　　國　 110　　年　　10　　月　　26　　日
                          檢　察　官  吳建蕙
本件證明與原本無異　　
中　　華　　民　　國　 110　　年　  11　　月　　 9    日
                          書  記  官  吳文琳
附記事項：
本件係依刑事訴訟法簡易程序辦理，法院簡易庭得不傳喚被告、
輔佐人、告訴人、告發人等出庭即以簡易判決處刑；被告、被害
人、告訴人等對告訴乃論案件如已達成民事和解而要撤回告訴或
對非告訴乃論案件認有受傳喚到庭陳述意見之必要時，請即另以
書狀向簡易法庭陳述或請求傳訊。
所犯法條：
中華民國刑法第284條
因過失傷害人者，處一年以下有期徒刑、拘役或十萬元以下罰金
；致重傷者，處三年以下有期徒刑、拘役或三十萬元以下罰金。